【裁判字號】    90,上易,729
【裁判日期】    900427
【裁判案由】    賭博
【裁判全文】
臺灣高等法院刑事判決                  九十年度上易字第七二九號
    上  訴  人  臺灣板橋地方法院檢察署檢察官
    被      告  甲○○
                乙○○
                丁○○
                丙○○
                戊○○
右上訴人因被告等賭博案件，不服臺灣板橋地方法院八十九年度易字第三○七三號中
華民國八十九年十一月二十一日第一審判決（起訴案號：臺灣板橋地方法院檢察署八
十九年度偵字第八九六六號），提起上訴，本院判決如左：
    主      文
原判決關於被告甲○○部分撤銷。
甲○○連續意圖營利供給賭博場所，處有期徒刑參月，如易科罰金，以佰元折算壹
日。麻將牌壹付、骰子參顆均沒收。
其餘上訴駁回。
    事      實
一、甲○○基於意圖營利之概括犯意，自民國八十八年十二月間起，連續提供其位於
    臺北縣三重市○○○路一四五巷三十號之住處，並提供麻將牌骰子為賭具供乙○○、丁○○、丙○○、戊○○等人賭博財物，並從中取得抽頭金、每將抽頭新台
    幣（下同）六百元，每自摸一次抽頭二百元。嗣於八十九年四月十五日十二時三
    十分許，賭客乙○○、丁○○、丙○○、戊○○四人又在該處，以麻將賭博財物
    之時，為警當場查獲，並扣得甲○○所有供做賭具之麻將一付、骰子三顆及賭資
    二萬九千七百元。
二、案經台灣板橋地方法院檢察署檢察官偵查起訴。
    理      由
一、訊據被告甲○○否認有意圖營利，供給賭博場所之犯行，並辯稱：該住處係伊先
    生承租，伊先生已經失蹤很久，伊已很久沒有去該處云云，惟查，被告甲○○於
    右揭時地，提供處所及賭具供人賭博財物並從中抽頭營利之事實，業據同業被告
    乙○○、丁○○、丙○○、戊○○等人分別於警訊、檢察官訊問時供證明確，互
    核相符。
    雖然乙○○、丁○○、丙○○、戊○○嗣於原審本院調查時則均改稱：當天是因
    伊等與甲○○很久沒有聯絡，所以去那裡找她，但沒有找到，所以想說打一下麻
    將，沒有人抽頭云云，應係事後迥護之詞，不足採信，此外復有麻將一付、骰子
    三顆、賭資二萬九千元扣案可資佐證，被告甲○○之犯行可以認定。
二、核被告甲○○所為係犯刑法第二百六十八條之意圖營利供給賭博場所罪，其先後
    多次犯行，時間緊接，犯罪構成要件相同，顯係基於概括犯意，反覆為之，應依
    連續犯論以一罪，並加重其刑。又被告行為後，刑法第四十一條之規定，業經於
    九十年一月四日修正，並經總統於九十年一月十日公布，依法於九十年一月十二
    日生效，而修正後之刑法第四十一條第一項之規定「犯最重本刑為五年以下有期
    徒刑以下之刑之罪，而受六個月以下有期徒刑之宣告，因身體、教育、職業、家
    庭之關係或其他正當事由，執行顯有困難者，得以一元以上三元（業據罰金罰鍰
    提高標準條例第二條前段規定，就其原定數額提高為一百倍折算一日）以下折算
    一日，易科罰金，但確因不執行所宣告之刑，難收矯正之效，或難以維持秩序者
    ，不在此限」，對於被告並無不利，依刑法第二條第一項前段之規定，適用裁判
    時之新法。原審未詳加審認，遽為被告甲○○無罪之判決，尚有未洽，檢察官上
    訴為有理由，應由本院將原判決此部分予以撤銷改判。爰審酌被告甲○○並無前
    科（有本院被告全國前案紀錄表可稽），犯罪之動機、目的、所得不法利益不多
    ，犯罪對社會秩序危害程度、犯罪後推諉犯行等一切情狀，量處有期徒刑三月，
    並諭知易科罰金之折算標準。扣案之麻將一付，骰子三顆為被告所有供犯罪所用
    之物，應依法併予宣告沒收。
三、公訴意旨另以：被告乙○○、丁○○、丙○○、戊○○四人於八十九年四月十五
    日十二時三十分許在甲○○提供其位於臺北縣三重市○○○路一四五巷三十號之
    住處公眾得出入之場所，以麻將賭博財物之時，為警當場查獲，並扣得麻將一付
    、骰子三顆及賭資新台幣（下同）二萬九千七百元。因認被告乙○○、丁○○、
    丙○○、戊○○涉犯刑法第二百六十六條第一項普通賭博罪嫌云云。
四、按刑法第二百六十六條第一項賭博罪之成立，以在公共場所或公眾得出入之場所
    賭博為要件，訊之被告乙○○、丁○○、丙○○、戊○○固坦承有以麻將賭博錢
    財之事，惟堅決否認該賭博之處所係屬公共場所，辯稱：神壇後面是房間，不是
    公共場所等語。經查被告乙○○、丁○○、丙○○、戊○○固均於警訊、偵查中
    供稱渠等四人曾於八十九年四月十五日十二時三十分許，在臺北縣三重市○○○
    路一四五巷三十號一樓北玄財神宮後面一般人可以進出之房間內以麻將賭博財物
    云云，惟查被告乙○○、丁○○、丙○○、戊○○經警查獲賭玩麻將之處所，雖
    在供一般信眾得自由進出參拜之北玄財神宮內，然渠等所賭玩麻將之房間，則係
    在該北玄財神宮神壇大廳旁之辦公室內，再進去之一個房間，自非屬公共場所，
    況且在辦公室與該房間之間，復有一道鐵門相隔，已自成一封閉空間，亦非一般
    公眾得出入之場所，另證人即臺北縣警察局三重分局厚德派出所承辦警員翁子恩
    亦於原審證稱：神壇大廳裡面有一個門，進去是辦公室，辦公室走到底還有一個
    門，進去就是被告乙○○、丁○○、丙○○、戊○○打麻將的地方，一般人應該
    是沒有辦法到打麻將的地方，最多只能到辦公室而已，一般人只有到那裡拜拜，
    伊記得有一段時間辦公室裡面沒有人都有關起來，但是神壇平常都是沒有關的，
    誰都可以進去拜拜等語，及證人即臺北縣警察局三重分局厚德派出所承辦警員李
    祐霖於原審證稱：一般人應該是沒有辦法進到被告打麻將的地方，因為中間還有
    一道鐵門等語（均見原審八十九年十一月七日訊問筆錄）無誤，足徵被告乙○○
    、丁○○、丙○○、戊○○以麻將賭博財物之處所，並非屬公共場所或公眾得出
    入之場所，是渠等以麻將賭博財物之行為自與刑法第二百六十六條第一項賭博罪
    要件有間，尚難以被告乙○○、丁○○、丙○○、戊○○於警訊、偵查之單一自
    白，遽認被告乙○○、丁○○、丙○○、戊○○犯有賭博犯行。此外復查並無其
    他積極證據足資認定被告甲○○、乙○○、丁○○、丙○○、戊○○有被訴意圖
    營利提供賭博場所及普通賭博之犯行，原審詳加審究後，以犯罪不能證明為被告
    甲○○、乙○○、丁○○、丙○○、戊○○無罪之諭知，並無不當，檢察官上訴
    並無理由，應予駁回。
據上論斷，應依刑事訴訟法第三百六十九條第一項前段、第三百六十四條、第二百九
十九條第一項前段、第三百六十八條、刑法第二條第一項前段、第二百六十八條、第
五十六條、第四十一條第一項、第三十八條第一項第二款、罰金罰鍰提高標準條例第
一條前段第二條，判決如主文。
本案經檢察官蔡薰慧到庭執行職務。
中    華    民    國      九十    年      四        月     二十七       日
                          臺灣高等法院刑事第八庭
                              審判長法  官  蔡  秀  雄
                                    法  官  楊  炳  禎
                                    法  官  沈  宜  生
右正本證明與原本無異。
不得上訴。
                                    書記官  楊  翠  明
中    華    民    國      九十    年      四        月      三十        日
附錄本判決論罪科刑法條：
刑法第二百六十八條
意圖營利，供給賭博場所或聚眾賭博者，處三年以下有期徒刑，得併科三千元以下罰
金。


司法院資訊處製作；財團法人民間司法改革基金會備份。
